臺灣臺北地方法院民事裁定
110年度亡字第67號
聲  請  人  王邱樹  


失  蹤  人  陳朝      最後

上列聲請人聲請宣告陳朝死亡事件，本院裁定如下：
    主  文
宣告陳朝（男，民國0年0月00日生，失蹤前設籍：臺北州七星郡
內湖庄南港三重埔八百三十九番地）於民國四十三年五月三十日
下午十二時死亡。
聲請程序費用由陳朝遺產負擔。
    理  由
一、聲請意旨略以：聲請人王邱樹為失蹤人陳朝之外甥孫，陳朝
    於民國33年5月30日走失後，遍尋不著，迄今已逾77年。失
    蹤人前經本院於110年9月10日准予公示催告裁定在案，現申
    報期間屆滿，未據失蹤人陳報其生存，或知其生死者陳報其
    所知，為此聲請宣告失蹤人死亡等語。
二、按失蹤人失蹤滿10年後，法院得因利害關係人之聲請，為死
    亡之宣告。失蹤人為70歲以上者，得於失蹤滿5年後，為死
    亡之宣告。失蹤人為遭遇特別災難者，得於失蹤滿3年後，
    為死亡之宣告；受死亡宣告者，以判決內所確定死亡之時，
    推定其為死亡。前項死亡之時，應為前條各項所定期間最後
    日終止之時。但有反證者，不在此限；修正之民法總則第8 
    條之規定，於民法總則施行後修正前失蹤者，亦適用之，但
    於民法總則修正前，其情形已合於修正前民法總則第8條之
    規定者，不在此限，71年1月4日修正公布（72年1月1日施行
    ）前之民法第8條、第9條及民法總則施行法第3條第3項分別
    定有明文。
三、經查，聲請人上開主張之事實，業據其提出失蹤人戶籍謄本
    、聲請人身分證影本及現戶戶籍謄本、失蹤人親屬除戶戶籍
    謄本、繼承系統表等件為證(見本院卷第9至27頁)，復經本
    院依職權查詢失蹤人戶籍資料、失蹤人自33年5月30日迄今
    是否曾向戶政機關辦理任何手續、失蹤人死亡資料或治喪殯
    葬紀錄，皆無陳朝之相關資料乙節，有臺北○○○○○○○○○110年
    6月18日北市內戶資字第1106006806號函、臺北○○○○○○○○○11
    0年8月24日北市松戶資字第1106008728號函、新北市政府殯
    葬管理處110年8月25日新北殯館字第1105078266號函、臺北
    市政府殯葬管理處110年8月26日北市殯儀二字第1103010820
    號函等件附卷可參(見本院卷第37至45頁、第61至65頁)；另
    經本院依職權查詢陳朝之在監在押全國記錄表、前案紀錄表
    、33年迄今之入出境資料，均因無陳朝之身分證字號而無法
    查詢(見本院卷第67至71頁)，並有本院110年9月10日公示催
    告裁定及本院網路公告列印頁附卷可稽。今申報期屆滿，未
    據失蹤人陳報其生存，或知其生死者陳報其所知，自得聲請
    對之為死亡宣告。故聲請人聲請對失蹤人為死亡宣告，核無
    不合，應予准許。　　
四、失蹤人自33年5月30日失蹤，計至43年5月30日，已屆滿10年
    ，自應推定其於是日下午12時為死亡之時，准予依法宣告。
    　　
五、爰依家事事件法第154條第3項裁定如主文。　　
中　　華　　民　　國　　111 　年　　3 　　月　　24　　日
               家事法庭    法　　官    蘇珍芬
以上正本係照原本作成。
如不服本裁定應於送達後10日內向本院提出抗告狀，並繳納抗告
費新臺幣1,000元。
                           書 記 官    羅  蓉
中　　華　　民　　國　　111 　年　　3 　　月　　24　　日